【裁判字號】    99,易,886
【裁判日期】    990531
【裁判案由】    毒品危害防制條例
【裁判全文】
臺灣臺北地方法院刑事判決               99年度易字第886號
公  訴  人  臺灣臺北地方法院檢察署檢察官
被      告  甲○○
上列被告因違反毒品危害防制條例案件，經檢察官提起公訴（99
年度毒偵字第1175號），本院判決如下：
    主  文
甲○○施用第二級毒品，累犯，處有期徒刑月，如易科罰金，
以新臺幣壹仟元折算壹日。
    事  實
一、甲○○前於民國97年間，因施用毒品案件，經本院以97年度
    毒聲字第279號裁定送勒戒處所觀察、勒戒後，認有繼續施
    用毒品之傾向，復以97年度毒聲字第699號裁定令入戒治處
    所施以強制戒治，嗣認已無繼續強制戒治必要，於98年5月4
    日停止戒治處分而釋放出所，並由臺灣臺北地方法院檢察署
    檢察官以98年度戒毒偵字第119號為不起訴處分確定。又於
    同年間因竊盜案件，經本院以97年度易字第2747號判處有期
    徒刑4月確定，嗣與另案所處拘役45日接續執行，甫於98年
    10月17日縮刑期滿執行完畢。詎於上開強制戒治執行完畢釋
    放5年內，猶不知戒斷毒癮，基於施用第二級毒品甲基安非
    他命之犯意，於99年2月6日下午4時10分為警採尿前2、3 日
    內之某時，在臺北市○○區○○街友人住處，將第二級毒品
    甲基安非他命置入玻璃管吸食器內，再以打火機燒烤後吸食
    其霧化氣體之方式，施用甲基安非他命1次。嗣於99年2月6
    日下午4時10分許，在臺北市○○區○○路24號前，為警攔
    查，經其同意後採尿送驗，呈安非他命類陽性反應，始悉上
    情。
二、案經臺北市政府警察局萬華分局報請臺灣臺北地方法院檢察
    署檢察官偵查起訴。
    理  由
一、本件被告甲○○所犯係死刑、無期徒刑、最輕本刑為3年以
    上有期徒刑以外之罪，其於準備程序就前揭被訴事實為有罪
    之陳述，經本院告知簡式審判程序之旨，並聽取其與公訴人
    之意見後，認無不得或不宜改依簡式審判程序進行之情形，
    爰依刑事訴訟法第273條之1第1項規定，裁定本件進行簡式
    審判程序，合先敘明。
二、訊據被告對於前揭時、地，施用第二級毒品1次之事實坦承
    不諱。且查：
(一)、被告於99年2月6日下午4時10分許，為警查獲後所採尿液，
    經送往具有專門鑑定尿液中有無毒品成分之台灣尖端先進生
    技醫藥股份有限公司，以酵素免疫法、氣相層析質譜法檢驗
    確認結果，呈安非他命類陽性反應，有該公司99年2月12日
    濫用藥物尿液檢驗報告、臺北市政府警察局偵辦毒品案件尿
    液檢體委驗單各1份（偵卷第26、27頁）在卷可稽。按人體
    施用甲基安非他命後，在主要代謝物中未改變形態之甲基安
    非他命佔施用劑量達43％，安非他命則約為5％，且安非他
    命在國內取得不易，施用情形較少，尿液檢驗結果係甲基安
    非他命陽性者佔大部分。又依據Jonathan M. 等人2002年文
    獻報導，以5名測試者於4週內分4次使用，每次施用甲基安
    非他命20mg劑量後，收集其尿液並以250ng／ml為閾值時，
    其最長檢出時間為56至96小時，文獻有關服用藥物之報告，
    因研究對象、使用劑量之多寡、實驗條件或研究角度等不同
    ，結果及其呈現方式亦不同，故除相關文獻之資料，仍需依
    個案狀況做研判，一般可檢出甲基安非他命之最長時間為1
    至4天，是服用甲基安他命後，最低於服用後96小時內可由
    尿液檢測出甲基安非他命陽性反應，此為法院依職權所知悉
    之事項。本件被告之尿液經以氣相層析質譜儀分析法檢驗，
    既呈安非他命類陽性反應，且其甲基安非他命、安非他命濃
    度分別為5622ng／ml、756ng／ml，顯見被告應有在上開採
    尿時間前，施用甲基安非他命甚明。而甲基安非他命係屬毒
    品危害防制條例第2條第2項第2款規定之第二級毒品，足證
    被告所施用之毒品確係毒品危害防制條例第2條第2項第2款
    所規定之第二級毒品，應屬無訛。是依上開卷附之各項文書
    、證物等補強證據，已足資擔保被告上開任意性自白之真實
    性，堪信為真實。被告於上揭時、地，施用第二級毒品犯行
    ，洵堪認定。
(二)、末查，被告前於97年間，因施用毒品案件，經本院以97年度
    毒聲字第279號裁定送勒戒處所觀察、勒戒後，認有繼續施
    用毒品之傾向，復以97年度毒聲字第699號裁定令入戒治處
    所施以強制戒治，嗣認已無繼續強制戒治必要，於98年5月4
    日停止戒治處分而釋放出所，並由臺灣臺北地方法院檢察署
    檢察官以98年度戒毒偵字第119號為不起訴處分確定等情，
    有臺灣高等法院被告前案紀錄表1份在卷可參。其於強制戒
    治執行完畢釋放後5年內，復犯本件施用第二級毒品之犯行
    ，事證明確，核與毒品危害防制條例第23條第2項規定相符
    ，依法應予論科。
三、核被告所為，係犯毒品危害防制條例第10條第2項之施用第
    二級毒品罪。被告施用前持有第二級毒品甲基安非他命之低
    度行為，應為其施用之高度行為所吸收，不另論罪。又被告
    有如前揭事實欄所列前科紀錄，甫於98年10月17日縮刑期滿
    執行完畢等情，有上開臺灣高等法院被告前案紀錄表可按，
    其於有期徒刑執行完畢後5年內，故意再犯本件有期徒刑以
    上之罪，為累犯，應依刑法第47條第1項規定加重其刑。爰
    審酌被告前已有施用毒品之不良素行，歷經觀察、勒戒及強
    制戒治程序猶施用之，顯見其戒毒意志不堅，本不宜寬貸，
    惟念其施用毒品乃自戕一己之身體健康，對社會造成之危害
    尚非直接鉅大，且其犯後坦承犯行，態度良好，及其智識程
    度、家庭經濟狀況等一切情狀，量處如主文所示之刑，併諭
    知易科罰金之折算標準。
據上論斷，應依刑事訴訟法第273條之1第1項、第299條第1項前
段，毒品危害防制條例第10條第2項，刑法第11條、第47條第1項
、第41條第1項前段，判決如主文。
本案經檢察官郭騰月到庭執行職務。
中    華    民    國    99    年    5     月    31    日
                  刑事第十四庭  法  官  李殷君
以上正本證明與原本無異。
如不服本判決應於收受送達後10日內向本院提出上訴書狀，並應
敘述具體理由；其未敘述上訴理由者，應於上訴期間屆滿後20日
內向本院補提理由書（均須按他造當事人之人數附繕）「切勿逕
送上級法院」。
                                書記官  殷玉芬
中    華    民    國    99    年    6     月    2     日
附錄本判決論罪科刑法條全文：
毒品危害防制條例第10條
施用第一級毒品者，處 6 月以上 5 年以下有期徒刑。
施用第二級毒品者，處 3 年以下有期徒刑。

司法院資訊處製作；財團法人民間司法改革基金會備份。
